Darianny Angomas Valdez

829.756.2534 • Santo Domingo Este • dariannyangomas08@gmail.com • www.linkedin.com/in/dariannyangomas



PERFIL

Profesional confiable, responsable y analítica con más de 6 años de experiencia manejando diferentes tipos de empresas en el área contable y tributaria, promoviendo el trabajo en equipo para lograr el cumplimiento de objetivos. Experiencia en la elaboración de estados financieros bajo normas internacionales, informes mensuales y anuales a la administración tributaria, así como capacidad en el uso de sistemas contables.

EXPERIENCIA LABORAL

Mejía Lora & Asociados SRL – Mirador Sur, *Santo Domingo, DN* **Contador Senior**

04/2022 - PRESENTE

Responsable de realizar los registros contables de las operaciones financieras de los clientes asignados para cumplir oportunamente con todas las obligaciones tributarias y presentar los estados financieros mensuales y al final del año fiscal:

- Elaboración y manejo de novedades de nóminas; cálculos y presentación de impuestos, realizar análisis tributarios y emitir informe con las situaciones a corregir.
- Realizar cierres fiscales a los clientes asignados en la empresa, verificando el análisis del comportamiento de las cuentas de todo el año y elaborando estados financieros, informes de cierre y declaración jurada (IR-2 / ISFL).
- Brindar soporte a las consultas de los clientes vía correo electrónico o teléfono, así como a los asistentes de nuestro equipo en cuanto a la validación de información o soporte en caso de requerirlo; archivar todos los informes contables generados mensualmente de las empresas trabajadas.

Figaroconsulttaxing & Asoc SRL – Piantini, *Santo Domingo, DN* **Analista de Contabilidad**

05/2021 - 03/2022

Responsable de la realización y registro de las operaciones contables, así como del cumplimiento tributario de los clientes:

Registros contables, brindar seguimiento a los clientes en materia tributaria (elaboración y envío de formularios 606, 607, 608, IT-1, IR-17, IR-3); cálculo de retenciones a terceros, procesamiento de nómina; registro de novedades y licencias en SuirPlus/Sisalril, elaboración de correspondencias.

Empresa Dominicana de Generación Hidroeléctrica - *Bella Vista, DN* **Auxiliar de contabilidad**

05/2017 - 04/2021

Responsable de realizar registros financieros, ejecutar informes y registrar una amplia gama de transacciones:

Registros de contables en el sistema SAP, elaboración y envío de formato 606, 607, IT-1, IR17; elaboración de informes y análisis de cuentas por pagar y pagos a proveedores; cálculo
de retenciones a terceros; solicitud de órdenes de pago a proveedores; archivos de
documentos; análisis de cuentas de inventario.

EDUCACIÓN

Universidad Dominicana O&M - Licenciatura en Contabilidad - 2022

Nuestra Señora del Perpetuo Socorro FARD - Técnico en Contabilidad y Finanzas - 2017

ESTUDIOS EXTRACURRICULARES

Asociación Tributaria De La República Dominicana - Consultor Tributario Certificado – 2021-2022

Retenciones, Seguridad Social y Código Laboral; Preparación de la Declaración Jurada IR-2;
 Contabilidad y Auditoría Impositiva; Alta Gerencia en ITBIS; Alta Gerencia en ISR; Ajustes por inflación y su efecto en el IR-2; Reportes de Cierre y Amarres Fiscales

Dirección General de Impuestos Internos (DGII)

- Taller "Obligaciones de las Instituciones sin Fines de Lucro (ISFL)" y "Conocimiento de la Oficina Virtual" - 2022
- Curso Régimen Simplificado de Tributación (RST) 2022

Ceafim

- Igualas Contables (formularios de envío DGII. 606, 607, 608 y 609)
- Elaboración de Nómina

Instituto de Contadores Públicos Autorizados de la República Dominicana (ICPARD) - Diplomado en Normas Internacionales de Información Financiera para Pequeñas y Medianas Empresas (NIIF para PYMES) – 2022

Contabiliana - Taller de organización para iniciar el mundo de las igualas – 2023 **Instituto Cultural Dominico Americano -** Programa Ingles por Inmersión – 2023

HABILIDADES PROFESIONALES

- Dominio de Microsoft Office (Word, Excel, PowerPoint, Outlook, Teams, OneDrive).
- Gestión de sistemas (SAP, QuickBooks (online y escritorio) y Softland).
- Manejo de la plataforma y formularios (TSS, Ministerio de Trabajo y Sisalril).
- Gestión de 606, 607, 608, 609, 623, IR-17, IR-3, IT-1 e IR-2 con sus anexos (DGII).
- Redacción de informes, ciclo contable y manejo de normas contables y tributarias.

REFERENCIAS LABORALES

Lic. Delcy Magalis Álvarez (Enc. Cuentas por pagar EGEHID)

Lic. Ramona Reynoso Poche

Cel. 809-775-0171

Cel. 829-359-6586